【裁判字號】    98,消債清,218
【裁判日期】    981112
【裁判案由】    清算事件
【裁判全文】
臺灣臺中地方法院民事裁定           98年度消債清字第218號
聲  請  人  卯○○
                        樓之1.
債  權  人  台灣銀行股份有限公司
                        樓
                      統一編號.
法定代理人  午○○
                        樓
債  權  人  合作金庫商業銀行股份有限公司
                      統一編號.
法定代理人  辰○○
債  權  人  戊○(台灣)商業銀行股份有限公司
                      統一編號.
法定代理人  乙○○
債  權  人  台北富邦商業銀行股份有限公司
                      統一編號.
法定代理人  庚○○
債  權  人  國泰世華商業銀行股份有限公司
                      統一編號.
法定代理人  丁○○
債  權  人  台中商業銀行股份有限公司
                      統一編號.
法定代理人  癸○○
債  權  人  香港商香港上海豐銀行股份有限公司
                      統一編號.
法定代理人  申○○
債  權  人  三信商業銀行股份有限公司
                      統一編號.
法定代理人  子○○
債  權  人  聯邦商業銀行股份有限公司
                      統一編號.
法定代理人  丙○○
債  權  人  玉山商業銀行股份有限公司
                      統一編號.
代  理  人  辛○○
債  權  人  新加坡商星展銀行股份有限公司(原寶華)
                      統一編號.
法定代理人  壬○○
債  權  人  台新國際商業銀行股份有限公司
                      統一編號.
法定代理人  巳○○
債  權  人  日盛國際商業銀行股份有限公司
                      統一編號.
代  理  人  甲○○
債  權  人  安泰商業銀行股份有限公司
                      統一編號.
法定代理人  丑○○
債  權  人  中國信託商業銀行股份有限公司
                      統一編號.
法定代理人  未○○
債  權  人  慶豐商業銀行股份有限公司
                      統一編號.
法定代理人  寅○○
債  權  人  美國運通信用卡股份有限公司
                      統一編號.
法定代理人  己○○
債  權  人  交通部公路總局台北區監理所板橋監理站
                      統一編號.
上列當事人因消費者債務清理事件聲請清算，本院裁定如下：
    主  文
債務人卯○○自中華民國九十八年十一月十六日起開始清算程序
，並同時終止清算程序。
    理  由
一、按債務人不能清償債務或有不能清償債務之虞者，得依本條
    例所定更生或清算程序，清理其債務。法院開始清算程序之
    裁定，應載明其年、月、日、時，並即時發生效力。債務人
    之財產不敷清償清算程序之費用時，法院應裁定開始清算程
    序，並同時終止清算程序。債務人與金融機構協商成立者，
    不得聲請更生或清算。但因不可歸責於己之事由，致履行顯
    有重大困難者，不在此限。本條例施行前，債務人依金融主
    管機關協調成立之中華民國銀行公會會員辦理消費金融案件
    無擔保債務協商機制與金融機構成立之協商，準用上開規定
    。消費債務清理條例第三條、第八十三條第一項、第八十五
    條第一項及第一百五十一條第五項、第六項，分別定有明文
    。
二、本件債務人主張，其於九十五年間曾與金融機構達成債務協
    商，每月清償三萬七千元左右，嗣因遭逢非自願離職以致毀
    諾，目前並無收入亦並其他財產等情，業據提出債務協議書
    、財產清單資料及支出說明、戶籍謄本、存摺影本及薪資扣
    押命令等為證。依債務人九十六、九十七年間所得清單顯示
    ，債務人所得平均約四萬元左右，然每月協商金額高達三萬
    七千餘元，再扣除其生活必要費用後，足見債務人主張其因
    不可歸責於己之事由以致不能履約等語屬實。其因不能清償
    債務而聲請清算，核與上揭法條要件相符，自應准許。再查
    ，依據債務人所提財產及收入狀況說明書所載，債務人並無
    其財產僅有二００四年份之汽車、車齡十年機車，再參酌本
    件清算程序之規模，堪認債務人之財產應不敷清償清算程序
    之費用，爰依上開規定裁定開始本件清算程序，並同時終止
    清算程序。
三、次查，經本院依職權向各金融機關債權人函查債務人消費明
    細紀錄顯示，債務人消費內容多為大額金錢借貸，經債務人
    自承各筆貸款均挹注其前夫投資之事業，然因經營不利以致
    虧損無力償還等。上述消費性質均非生活必要之支出，顯然
    逾越其收入總額，借貸頻率密集，顯係因浪費、投機以致負
    擔過重債務，核與消費者債務清理條例第一百三十四條第四
    款所稱：「浪費、賭博或其他投機行為，致財產顯然減少或
    負擔過重之債務」等不免責事由相當。是以本件縱令進入清
    算程序，恐將因其清算不足受償部分無法獲得免責裁定而徒
    增程序勞費，毫無實益。然本件債務人仍請求聲請清算，爰
    依法裁定如主文。
中    華    民    國    98    年    11    月    12    日
                            民事庭法官  張升星
上為正本係照原本作成
如不服本裁定，應於裁定送達後10日內，以書狀向本院提出抗告
，並繳納抗告費新臺幣1千元
中    華    民    國    98    年    11    月    12    日
                            書  記  官  詹世洲


司法院資訊處製作；財團法人民間司法改革基金會備份。
